【裁判字號】    92,自,21
【裁判日期】    920425
【裁判案由】    侵占
【裁判全文】
臺灣板橋地方法院刑事判決                            九十二年度自字第二一號
    自  訴  人  崇發交通股份有限公司
    代  表  人  乙○○
    代  理  人  丙○○
    被      告  甲○○
右列被告因侵占案件，經自訴人提起自訴，本院判決如左：
    主  文
甲○○意圖為自己不法之所有，而侵占自己持有他人之物，處拘役伍拾日，如易科罰
金，以佰元折算壹日。
    事  實
一、甲○○於民國九十一年五月九日起，在台北市○○○路○段二０六之三號向乙○
    ○所有之大文山安全計程車無線台租用無線電講機一台，並約定租金每月新台幣
    （下同）一千八百元，乙○○即將前開對講機交予甲○○持有使用。詎甲○○自
    九十一年九月一日起，基於為自己不法所有之意圖，未再依約繳納租金，拒不返
    還上揭租用之對講機，在臺北縣三重市○○○路一八九巷二五號二樓，將自己持
    有之前開對講機，予以侵占入己。嗣於本院開庭審理之九十二年四月三日仍未返
    還該對講機。
二、案經自訴人向本院提起自訴。
    理  由
一、訊據被告甲○○固坦承於右述時、地向自訴人承租右開對講機至本院開庭審理之
    日均未返還，惟矢口否認有侵占之意圖，辯稱：伊租來一直放在臺北縣三重市○
    ○○路一八九巷二五號二樓，雖未繳租金，但並未使用云云。經查：
    （一）右開事實，業據自訴代理人丙○○指述被告取得對講機後，未依約繳交租
          金，占用對講機，經多次催討未果，並以存證信函通知終止租用合約並歸
          還對講機，被告均置之不理等情綦詳，並有車台裝機合約書影本及存證信
          函各一紙附卷可稽。
    （二）再查，自訴人於被告未依約繳交租金，按址通知被告發存證信函，其中臺
          北縣三重市○○○路一八九巷二五號二樓退回，另被告戶籍址係依法公示
          送達，參諸被告於本院審理時亦自承於九十一九月九日將車子賣掉，人就
          跑了，怕人家來討債，對講機就放在家裡等語（詳參本院九十二年四月三
          日審判筆錄）。是被告既已未依約繳交租金，復不返還對講機，其有排除
          權利人自為管領支配，而變易其持有之前開對講機為所有之不法意圖亦明
          。
    綜上所述，被告所辯毋乃卸責之詞，不足採信。是本件事證明確，被告之犯行堪
    以認定，自應依法論科。
二、核被告所為係犯刑法第三百三十五條第一項之侵占罪。爰審酌被告之素行、犯罪
    之動機、目的、手段、所生危害及其犯後態度等一切情狀，量處如主文所示之刑
    ，並諭知易科罰金之折算標準，資以懲儆。
據上論斷，應依刑事訴訟法第三百四十三條、第二百九十九條第一項前段，刑法第三
百三十五條第一項、第四十一條第一項前段，罰金罰鍰提高標準條例第一條前段、第
二條，判決如主文。
中      華      民      國      九十二  年      四      月     二十五   日
                                    臺灣板橋地方法院刑事第四庭
                                        法  官    徐  子  涵
右正本證明與原本無異。
如不服本判決，應於判決送達後十日內向本院提出上訴狀。
                                        書記官    彭  麗  紅
中      華      民      國      九十二      年    四    月    二十五    日
＊附錄法條全文＊
中華民國刑法第三百三十五條：
 (普通侵占罪)
意圖為自己或第三人不法之所有，而侵占自己持有他人之物者，處五年以下有期徒刑
、拘役或科或併科一千元以下罰金。
前項之未遂犯罰之。


司法院資訊處製作；財團法人民間司法改革基金會備份。
